【裁判字號】    97,簡上,179
【裁判日期】    971001
【裁判案由】    詐欺
【裁判全文】
臺灣士林地方法院刑事判決             97年度簡上字第179號
公  訴  人  臺灣士林地方法院檢察署檢察官
上  訴  人  甲○○
上列上訴人即被告因詐欺案件，不服本院刑事簡易庭中華民國97
年5 月6 日97年度士簡字第651 號第一審刑事簡易判決（起訴案
號：97年度偵緝字第137 號），提起上訴，本院管轄之第二審合
議庭判決如下：
    主  文
上訴駁回。
    事實及理由
一、本案經本院審理結果，認第一審以被告甲○○犯幫助刑法第
    339 條第1 項之詐欺取財罪，判處有期徒刑6 月，並諭知易
    科罰金折算之標準為新臺幣2,000 元折算1 日，認事用法及
    量刑均無不當，應予維持，並引用第一審判決書記載之事實
    、證據及理由（如附件）。
二、被告甲○○上訴意旨略以：本件被告係因年輕不懂事以致犯
    罪，惟並無得何不法利益，原審判決易科罰金標準過高，致
    造成家中經濟負擔，父母親因此而不諒解，且被告現無工作
    ，端賴母親養活，經此刑之教訓，以深感悔悟，原審量刑似
    嫌過重等語。
三、惟查，量刑的輕重，屬事實審法院得依職權自由裁量的事項
    ，苟已斟酌刑法第57條各款所列情狀而未逾越法定刑度，不
    得遽指為違法。且在同一犯罪事實與情節，如別無其他加重
    或減輕之原因，下級審量定之刑，亦無過重或失輕之不當情
    形，則上級審法院對下級審法院之職權行使，原則上應予尊
    重。經核原判決事實及理由欄貳之部分，已記載「被告明知
    犯罪集團成員向其購買行動電話，係用於詐取他人財物，竟
    圖獲取微利，而予幫助等犯罪情狀，及刑法第57條各款所列
    事項，處如主文所示之刑，以示儆戒」，況被告前於96年1
    月間即因販賣帳戶之幫助詐欺案件，業經臺灣高雄地方法院
    以96年度簡字第3662號刑事判決判處「有期徒刑6 月，減為
    有期徒刑3 月，如易科罰金，以新臺幣1,000 元折算1 日」
    確定，有上開刑事判決書1 份在卷可按。被告於上開幫助詐
    欺犯行後3 月內，隨即為本件幫助詐欺犯行，顯見並無悔意
    ；又本件被告不思循正途圖謀生計，竟欲不勞而獲，貪圖小
    利，再次以販賣手機門號供詐騙集團行騙謀利，造成犯罪偵
    查困難，致使此類犯罪手法層出不窮，嚴重危害交易秩序與
    社會治安，並考量被告之犯罪之目的、動機、手段，犯罪後
    坦認犯行，已知悔悟，態度尚佳兼衡其智識、家庭狀況、所
    得利益及被告自承未賠償被害人損害（參見本院簡上卷第37
    頁）等一切情狀，認原審之量刑部分，並無違誤，被告上訴
    意旨指摘原判決不當，為無理由，應予駁回。
本案經檢察官莊富棋到庭執行職務。
據上論斷，應依刑事訴訟法第455 條之1 第1 項、第3 項、第36
8 條、第373 條，判決如主文。
中    華    民    國    97    年    10    月    1     日
                  刑事第四庭審判長法官  林秀鳳
                            法      官  鄭光婷
                            法      官  吳維雅
以上正本證明與原本無異。
本判決不得上訴。
                            書  記  官  劉育君
中    華    民    國    97    年    10    月    1     日


司法院資訊處製作；財團法人民間司法改革基金會備份。
